# 并购标的是否需要做评估？

提问人：kate1203 时间：2017-04-12 18:10:22
陈版好，我公司欲收购一出版公司。此出版公司的可辨认净资产主要为库存图书，并有少量的版权著作权，但是所有的版权著作权当期费用化处理，都没有著作权证，著作权的价值不高。我方考虑到评估后对可辨认净资产的增值空间不大，存货评估后的结果很可能减值，反而使商誉变大。该收购不属于重大资产重组，而且与券商沟通以后在信息披露方面不需要做评估。请问陈版这种情况下合并报表是否还需要做资产评估？

回答人：chenyiwei
如果构成非同一控制下合并的，则应当在购买日进行“购买对价分摊”的评估，这与相关交易的决策程序和应履行的信息披露义务无关，只是会计处理的需要。